---
title: "Taller 5 Probabilidad G02 CD"
author: "Adan Yesid Sanchez Cubillos"
date: "`r Sys.Date()`"
output:
  pdf_document:
    toc: true
    toc_depth: '3'
  html_document:
    toc: true
    toc_depth: 3
    theme: cosmo
---

```{r setup, include=FALSE}
knitr::opts_chunk$set(echo = TRUE, warning = FALSE, message = FALSE)
```

# Introducción

Este proyecto aborda dos problemas fundamentales de probabilidad:

1.  Selección de estudiantes (combinatoria)
2.  Lanzamiento de dos dados (variable aleatoria discreta)

Se analizan tanto desde un enfoque teórico como mediante simulación.

# PARTE 1: COMBINATORIA Y PROBABILIDAD

## Estructura de datos

```{r}
mujeres <- c("MA", "MB", "MC", "MD")
hombres <- c("HA", "HB", "HC", "HD", "HE", "HF")
estudiantes <- c(mujeres, hombres)

length(estudiantes)
```

## Espacio muestral

```{r}
espacio_muestral <- combn(estudiantes, 3, simplify = FALSE)
espacio_muestral_str <- sapply(espacio_muestral, function(x) paste(sort(x), collapse = "-"))

length(espacio_muestral)
head(espacio_muestral_str)
```

## Funciones auxiliares

```{r}
contar_mujeres <- function(muestra) {
  sum(muestra %in% mujeres)
}

contiene_A_y_D <- function(muestra) {
  "MA" %in% muestra && "MD" %in% muestra
}
```

## Clasificación

```{r}
clasificacion <- data.frame(
  muestra = espacio_muestral_str,
  num_mujeres = sapply(espacio_muestral, contar_mujeres),
  tiene_A_y_D = sapply(espacio_muestral, contiene_A_y_D)
)

head(clasificacion)
```

## Probabilidades

```{r}
prob_dos_mujeres <- mean(clasificacion$num_mujeres == 2)
prob_al_menos_una <- mean(clasificacion$num_mujeres >= 1)
prob_cero_mujeres <- mean(clasificacion$num_mujeres == 0)
prob_sin_A_y_D <- mean(!clasificacion$tiene_A_y_D)

c(prob_dos_mujeres,
  prob_al_menos_una,
  prob_cero_mujeres,
  prob_sin_A_y_D)
```

## Resumen

```{r}
resumen1 <- data.frame(
  Condicion = c("Exactamente 2 mujeres", 
                "Al menos 1 mujer", 
                "Sin mujeres", 
                "MA y MD NO juntas"),
  Probabilidad = c(prob_dos_mujeres, prob_al_menos_una, prob_cero_mujeres, prob_sin_A_y_D)
)

resumen1
```

## Simulación

```{r}
set.seed(123)
n_sim <- 100000

resultados_sim <- replicate(n_sim, sample(estudiantes, 3))

mean(apply(resultados_sim, 2, contar_mujeres) == 2)
```

## Visualización

```{r}
tabla <- table(clasificacion$num_mujeres)

barplot(tabla,
        main = "Distribución del número de mujeres",
        xlab = "Número de mujeres",
        ylab = "Frecuencia")
```

# PARTE 2: LANZAMIENTO DE DOS DADOS

## Espacio muestral

```{r}
dado1 <- 1:6
dado2 <- 1:6

espacio_muestral_dados <- expand.grid(Dado1 = dado1, Dado2 = dado2)
espacio_muestral_dados$Suma <- espacio_muestral_dados$Dado1 + espacio_muestral_dados$Dado2

head(espacio_muestral_dados)
```

## Distribución de probabilidad

```{r}
tabla_frecuencias <- table(espacio_muestral_dados$Suma)
valores_W <- as.numeric(names(tabla_frecuencias))
frecuencias <- as.numeric(tabla_frecuencias)

probabilidades <- frecuencias / sum(frecuencias)
prob_acumulada <- cumsum(probabilidades)

dist_W <- data.frame(
  W = valores_W,
  Probabilidad = probabilidades,
  Acumulada = prob_acumulada
)

dist_W
```

## Visualizaciones

```{r}
barplot(probabilidades,
        names.arg = valores_W,
        main = "Función de Probabilidad P(W=w)",
        xlab = "Suma",
        ylab = "Probabilidad")
```

```{r}
plot(valores_W, prob_acumulada, type = "s",
     main = "Distribución Acumulada",
     xlab = "W",
     ylab = "F(W)")
```

## Medidas estadísticas

```{r}
valor_esperado <- sum(valores_W * probabilidades)
varianza <- sum((valores_W - valor_esperado)^2 * probabilidades)
desviacion <- sqrt(varianza)

valor_esperado
varianza
desviacion
```

## Simulación

```{r}
set.seed(123)
n <- 100000

d1 <- sample(1:6, n, replace = TRUE)
d2 <- sample(1:6, n, replace = TRUE)

sumas <- d1 + d2

mean(sumas)
var(sumas)
sd(sumas)
```

# Conclusiones

-   Los resultados teóricos coinciden con las simulaciones.
-   En combinatoria se aplican coeficientes binomiales.
-   En los dados, 7 es el valor más probable.
-Agente de IA usado para codificar el Markdown en Tex es Claude Haiku de Vsc, ya que se desarrolló markdown en Vsc.
- Todo el desarrollo en R se encuentra en este repositorio:"https://github.com/adansanchezc1-spec/Taller4probabilidad"
