---
title: "Ejercicio de Combinatoria y Probabilidad"
author: "Autor"
output: html_document
---
```{r}

```

```{r setup, include=FALSE}
knitr::opts_chunk$set(echo = TRUE)
mujeres <- c("MA", "MB", "MC", "MD")
hombres <- c("HA", "HB", "HC", "HD", "HE", "HF")
estudiantes <- c(mujeres, hombres)

cat("Total de estudiantes:", length(estudiantes), "\n")
cat("Mujeres:", length(mujeres), "\n")
cat("Hombres:", length(hombres), "\n\n")
espacio_muestral <- combn(estudiantes, 3, simplify = FALSE)
espacio_muestral_str <- sapply(espacio_muestral, function(x) paste(sort(x), collapse = "-"))

cat("Total combinaciones:", length(espacio_muestral), "\n")
head(espacio_muestral_str, 10)
contar_mujeres <- function(muestra) {
  sum(muestra %in% mujeres)
}

contiene_A_y_D <- function(muestra) {
  "MA" %in% muestra && "MD" %in% muestra
}
clasificacion <- data.frame(
  muestra = espacio_muestral_str,
  num_mujeres = sapply(espacio_muestral, contar_mujeres),
  tiene_A_y_D = sapply(espacio_muestral, contiene_A_y_D)
)
head(clasificacion)
dos_mujeres <- sum(clasificacion$num_mujeres == 2)
prob_dos_mujeres <- dos_mujeres / length(espacio_muestral)
prob_dos_mujeres
prob_al_menos_una <- sum(clasificacion$num_mujeres >= 1) / length(espacio_muestral)
prob_al_menos_una
prob_cero_mujeres <- sum(clasificacion$num_mujeres == 0) / length(espacio_muestral)
prob_cero_mujeres
prob_sin_A_y_D <- sum(!clasificacion$tiene_A_y_D) / length(espacio_muestral)
prob_sin_A_y_D
resumen <- data.frame(
  Condicion = c("Exactamente 2 mujeres", 
                "Al menos 1 mujer", 
                "Sin mujeres", 
                "MA y MD NO juntas"),
  Probabilidad = c(prob_dos_mujeres, prob_al_menos_una, prob_cero_mujeres, prob_sin_A_y_D)
)
resumen
set.seed(123)
n_simulaciones <- 100000

resultados_sim <- replicate(n_simulaciones, {
  sample(estudiantes, 3)
})

mean(apply(resultados_sim, 2, contar_mujeres) == 2)
tabla <- table(clasificacion$num_mujeres)

barplot(tabla,
        main = "Distribución del número de mujeres",
        xlab = "Número de mujeres",
        ylab = "Frecuencia")